臺灣板橋地方法院刑事判決　　　　　　　　　　九十二年度訴字第二三四九號
　　公訴人　臺灣板橋地方法院檢察署檢察官
　　被　告　甲○○
右列被告因違反毒品危害防制條例案件，經檢察官聲請簡易判刑（九十二年度毒偵字
第二八三九號），本院認不應以簡易判決處刑，改依通常程序審理，被告為有罪陳述
後，本院合議庭改依簡式審判程序審理，本院判決如左：
    主  文
甲○○連續施用第一級毒品，處有期徒刑柒月。
扣案之第一級毒品海洛因壹包（淨重零點壹參公克、包裝重零點肆肆公克），沒收銷
燬之。
    事  實
一、甲○○前於民國九十一年八月二十九日及三十一日因違反毒品危害防制條例案件
    ，經本院先後以九十一年度毒聲字第二七一二號、第二八二八號裁定送觀察、勒
    戒結果，認無繼續施用毒品傾向，於同年九月二十日由臺灣板橋地方法院檢察署
    檢察官以九十一年度毒偵字第三一八一號處分不起訴。詎仍不知悔改，復明知海
    洛因業經毒品危害防制條例列為第一級毒品，不得製造、運輸、販賣、轉讓、施
    用或持有，竟仍基於施用第一級毒品海洛因之概括犯意，自九十二年七月二十日
    起至同年八月二十七日止，連續在臺北縣五股鄉○○路（起訴書誤書為中正路）
    十七之三號住處，將第一級毒品海洛因以水稀釋後用針筒注射之方式，施用第一
    級毒品海洛因，平均約每日施用乙次。嗣於九十二年八月二十八日晚間七時許，
    在臺北縣三重市○○○道與光復路口為警查獲，並在其褲袋內扣得第一級毒品海
    洛因一包（淨重０．一三公克、包裝重０．四四公克）。甲○○所涉本件違反毒
    品危害防制條例案件，於九十二年八月二十九日經本院以九十二年度毒聲字第二
    七一二號裁定送觀察、勒戒結果，認有繼續施用毒品傾向，同年九月二十五日經
    本院以九十二年度毒聲字第二九六七號裁定裁定令入戒治處所施以強制戒治一年
    ，嗣毒品危害防制條例於九十二年七月九日修正公布，並於公布後六個月即九十
    三年一月九日施行，甲○○於九十三年一月九日自宜蘭戒治所釋放。
二、案經臺北縣政府警察局蘆洲分局移送臺灣板橋地方法院檢察署檢察官偵查後聲請
    簡易判決處刑，本院認不應以簡易判決處刑，改依通常程序審理，經被告為有罪
    陳述，本院合議庭裁定改依簡式審判程序審理。
    理  由
一、前揭事實，業據被告甲○○於警詢時及偵審中坦承不諱（見偵查卷第五頁至第六
    頁、第二十九頁背面、本院九十三年審理筆錄）。其於九十二年八月二十八日晚
    間八時十分許，在臺北縣政府警察局蘆洲分局三民派出所經警詢問後採集尿液送
    臺灣檢驗科技股份有限公司鑑驗結果，發現鴉片類嗎啡之陽性反應，有該公司九
    十二年九月八日出具之第CH/2003/80488 號濫用藥物尿液檢驗報告一紙附卷可稽
    。又被告為警查獲時所扣得之白色粉末一包經送法務部調查局鑑定結果，確認係
    第一級第六項毒品海洛因（淨重０．一三公克、包裝重０．四四公克），有該局
    九十二年十二月十七日出具之調科壹字第060007700 號鑑定通知書一紙在卷足憑
    ，本件事證明確，被告犯行洵堪認定。
二、按施用毒品者具病患性犯人之特質，故毒品危害防制條例設有特別之刑事處遇程
    序，就符合一定條件經施以戒除措施（觀察勒戒及強制戒治）之施用毒品犯罪人
    ，得免其刑事追訴處罰。又毒品危害防制條例業於九十二年七月九日修正公布，
    並於公布後六個月即九十三年一月九日施行，對施用毒品即違反毒品危害防制條
    例第十條之犯罪，修正前區分為初犯、五年後再犯、五年內再犯及三犯以上而異
    其刑事處遇程序，修正後則簡化區分為初犯、五年內再犯及五年後再犯三種，亦
    即其修正僅就非屬犯罪構成要件之追訴處罰條件有所更異，至於論罪罰科刑之法
    條本身（即毒品危害防制條例第十條第一項及第二項）並無變更。又就修正前已
    繫屬檢察署、法院之施用毒品案件，該條例第三十五條第一項第三款規定審判中
    之案件應由法院依修正後之規定之處理，另同條第二項則規定如依修正前之規定
    有利於行為人者，適用最有利於行為人之法律。查本件被告係於毒品危害防制條
    例修正實施前為五年內二犯毒品危害防制條例第十條之罪，並繫屬本院審理，依
    修正前毒品危害防制條例第二十條第三項之規定固應追訴處罰，即修法後亦符合
    毒品危害防制條例第二十條第三項所定五年內再犯施用毒品罪者應予追訴處罰之
    規定，是無論依修正前後之規定，其行為均屬應予追訴處罰之犯罪，修正前之條
    文並無較有利於被告之情形，而處罰所應適用之法條本身亦無變更，依前開說明
    ，即應適用修正後關於追訴處罰條件之規定，應就被告所為以犯毒品危害防制條
    例第十條第一項之罪論處。被告先後多次施用毒品海洛因之行為，時間密接、犯
    罪構成要件相同，顯係基於概括犯意為之，應依連續犯論以一罪，並依法加重其
    刑。至其施用前後持有毒品海洛因之低度行為，應為施用之高度行為所吸收，不
    另論罪。爰審酌被告已有毒品前科，復再度違反禁令，非法施用足以導致精神障
    礙及生命危險之毒品海洛因，其犯罪之動機、目的、手段、次數，及犯罪後坦承
    犯行等一切情狀，量處如主文所示之刑，以示懲儆。
三、扣案之海洛因一包（淨重０．一三公克、包裝重０．四四公克），係查獲之第一
    級毒品，應依毒品危害防制條例第十八條第一項前段規定，不問屬於犯人與否，
    沒收銷燬之。
四、末按除被告所犯為死刑、無期徒刑、最輕本刑為三年以上有期徒刑之罪或高等法
    院管轄第一審案件者外，於前條第一項程序進行中，被告先就被訴事實為有罪之
    陳述時，審判長得告知被告簡式審判程序之旨，並聽取當事人、代理人、辯護人
    及輔佐人之意見後，裁定進行簡式審判程序，刑事訴訟法第二百七十三條之一定
    有明文。查本件被告所犯上開連續施用第一級毒品罪名，法定本刑分別為六月以
    上五年以下有期徒刑之罪，非最輕本刑三年以上有期徒刑之罪，且被告於九十二
    年十一月二十日準備程序進行中，復就被訴事實為有罪之陳述，經告知被告簡式
    審判程序之旨，被告及公訴人對於本件改依簡式審判程序審理亦均表示無意見，
    是本院合議庭即依前揭刑事訴訟法規定，裁定本件進行簡式審判程序，附此說明
    。
據上論斷，應依刑事訴訟法第二百九十九條第一項前段、第二百七十三條之一，毒品
危害防制條例第十條第一項、第十八條第一項前段，刑法第十一條前段、第五十六條
，判決如主文。
本案經檢察官馬中琍到庭執行職務
中      華      民      國      九 十 三    年    三    月    十  七    日
                                        臺灣板橋地方法院刑事第十一庭
                                            審判長法  官  談  虎
                                                  法  官  朱敏賢
                                                  法  官  汪怡君
右正本證明與原本無異。
如不服本判決，應於判決送達後十日內，向本院提出上訴狀。
                                                  書記官  陳君偉
中      華      民      國      九 十 三    年    三    月    十  七    日
附錄本案論罪科刑法條全文
毒品危害防制條例第十條
  施用第一級毒品者，處六月以上五年以下有期徒刑。
  施用第二級毒品者，處三年以下有期徒刑。
